# 新金融工具准则下权益工具投资

提问人：1017744196 时间：2019-12-12 08:05:09
求助陈版，对于新金融工具准则下，由于对非上市公司股权投资一般划分为以公允价值计量且其变动计入当期损益的金融资产，假如企业亏损，但是有投资人投入，估值 27 亿，导致产生公允价值变动损益 800 万元，那假如未来几年企业持续亏损，且未进一步发生第三方投资，那未来几年公允价值如何确定呢？依据什么调整公允价值变动损益？
本来想如果一开始就把成本作为公允价值的最佳估计这样相对谨慎，但是刚巧第一年有第三方投资人投入，但是对于后续年度公允价值的确定造成了困难。

回答人：chenyiwei
这个问题一直没有很好的解决方案，尤其是在后续存在明显的公允价值下降迹象时，如果不及时足额确认公允价值下降的损失，会被质疑不谨慎。此时理论上只有自行运用估值技术予以估值（例如参照以前对可供出售权益工具投资计算期末公允价值或可收回金额的方法），如果不可行的，至少应冲回前期的累计公允价值变动收益，并确认在该企业自从本企业对其投资后的累计亏损中应分担的份额。